臺灣高等法院民事判決
111年度消上字第2號
上   訴   人  洪景清
訴 訟代理 人  陳奕君律師
被  上訴  人  易儲居企業有限公司

兼法定代理人  陳弘偉
共        同
訴 訟代理 人  陳傑鴻律師
上列當事人間請求侵權行為損害賠償事件，上訴人對於中華民國
110年10月28日臺灣新北地方法院第一審判決（110年度訴字第45
1號）提起上訴，本院於111年5月24日言詞辯論終結，判決如下
：
    主      文
上訴駁回。
第二審訴訟費用由上訴人負擔。
    事實及理由
按對於第一審判決之一部提起上訴時，該判決全部之確定即被
  阻斷，嗣後上訴人得於言詞辯論終結前，任意擴張其聲明，不
  受上訴期間之拘束。本件上訴人對於原審駁回其請求被上訴人
  連帶給付新臺幣（下同）190萬元本息之判決提起一部上訴，
  原聲明不服之程度為102萬元本息，嗣於第二審言詞辯論終結
  前擴張為180萬元本息（見本院卷第21、122頁），依前說明，
  應予准許；另未繫屬本院部分，下不贅述。
上訴人主張：伊於民國107年12月16日向被上訴人易儲居企業有
  限公司（下稱易儲居公司）承租其位於新北市○○區○○路000號B
  1層（下稱系爭租賃場所）之個人迷你倉庫乙個（編號：W206
  ），租期至110年6月15日止，每月租金880元。易儲居公司依
  前述租賃關係及消費者保護法（下稱消保法）第7條之規定，
  有提供承租人適當之安全保護設備（施），並張貼警語或緊急
  處理危險之方法（下合稱系爭安全保護措施）等義務，而未為
  之。伊於108年1月10日晚間前往上址使用該公司提供之活動梯
  取物時，因現場地板過於光滑且未標示警語，以致活動梯滑動
  造成伊跌落地面（下稱系爭事故），因此受有左橈骨頭骨折、
  左肩左手腕左膝挫傷、頭部鈍傷等傷害（下稱系爭體傷），致
  生如附表所示之損害。又被上訴人陳弘偉為易儲居公司負責人
  ，其未善盡系爭租賃場所之管理責任，應與易儲居公司負連帶
  賠償責任等情。依民法第184條第1項前段、第193條第1項、第
  195條第1項前段、第227條第2項、第227條之1、消保法第7條
  第3項及公司法第23條第2項等規定，求為命被上訴人連帶給付
  180萬元，並加計自起訴狀繕本送達翌日起算法定遲延利息之
  判決（原審就上開部分為上訴人敗訴之判決，上訴人不服，提
  起上訴）。上訴聲明：㈠原判決關於駁回上訴人後開第㈡項之訴
  部分廢棄。㈡上開廢棄部分，被上訴人應連帶給付上訴人180萬
  元，及自起訴狀繕本送達翌日起至清償日止，按年息5%計算之
  利息。
被上訴人則以：上訴人固向易儲居公司承租系爭租賃場所之個
  人迷你倉庫乙個，惟其所舉證據並不足以證明確有系爭事故存
  在，及系爭體傷乃為該事故所造成，故伊等不負賠償責任等語
  ，資為抗辯。答辯聲明：上訴駁回。
按當事人主張有利於己之事實，就其事實有舉證之責任。而認
  定事實所憑之證據，固不以直接證據為限，惟採用間接證據時
  ，必其所成立之證據，在直接關係上，雖僅足以證明他項事實
  ，但由此他項事實，本於推理之作用足以證明待證事實者而後
  可，斷不能以單純論理為臆測之根據，就待證事實為推定之判
  斷。又民事訴訟如係由原告主張權利者，應先由原告負舉證之
  責，若其不能先舉證證實自己主張之事實為真實，即令被告就
  其抗辯事實不能舉證或所舉證據尚有疵累，亦應駁回原告之請
  求。查上訴人自107年12月16日起以每月租金880元之價格，向
  易儲居公司承租其位於系爭租賃場所之個人迷你倉庫乙個，租
  期至110年6月15日為止，及陳弘偉乃為該公司之負責人等事實
  ，為兩造所不爭執，並有前開租約及易儲居公司變更登記事項
  表可稽（見原審卷第61、69頁）。又上訴人主張：伊於108年1
  月10日晚間因被上訴人未盡系爭安全保護措施之義務，而於系
  爭租賃場所發生系爭事故，並因此受有系爭體傷等情，既為被
  上訴人所否認，依前說明，自應由上訴人就前開利己事實先負
  舉證之責。
上訴人固提出衛生福利部雙和醫院（下稱雙和醫院）診斷證明
  書、事後拍攝系爭租賃場所之照片，及其於108年1月31日簽收
  慰問金1,200元之領款收據以佐其說（見原審卷第71至77、183
  至185頁、本院卷第101頁）。惟查：
㈠依卷附雙和醫院檢送之上訴人病歷資料（見原審卷第189至193
  頁）顯示：上訴人原患有腰薦椎其他退化性脊椎炎，其於108
  年1月15日至該院骨科門診，主訴右肘及左膝因扭傷已疼通數
  月，另因跌落事故而左肘挫傷（Subject：Right elbow and l
  eft heel pain due to sprain for months……01/15：falling
   accident with left elbow contsion），及客觀顯示其左肘
  及左腕淤傷（OBJECTIVE〈Signs & Data〉：……01/05：ecchymos
  is over left elbow and left wrist）；嗣上訴人於同年月2
  2日再次門診，主訴其左肘疼痛（Subject：……01/22：left el
  bow soreness），客觀顯示橈骨骨折（OBJECTIVE〈Signs & Da
  ta〉：…01/22：radial heal fractuer,Mason type Ⅱ），並由
  醫師開立內載：上訴人因左橈骨頭骨折、左肩左手腕左膝挫傷
  、頭部鈍傷等病名，於108年1月15日、同年月22日門診就診，
  宜休養6週，不宜負重3個月等語之診斷證明書。
㈡依常情判斷，倘上訴人確於108年1月10日晚間發生系爭事故而
  多處瘀傷，並因此橈骨頭骨折，顯非傷勢輕微，當無於事隔數
  日後始就醫之可能。再者，上訴人主張其係因上址地板過於光
  滑且未標示警語，以致斯時攀爬之活動梯產生滑動，其因此跌
  落地面，受有系爭傷害，故被上訴人係有過失云云。依上訴人
  之年齡（00年次）與智識，應可認知兩造將因該事故之存否及
  其責任歸屬發生爭議，理應會有當場拍照、儘速就醫，並向被
  上訴人提出申訴要求保存現場監視器紀錄或報警查扣等任一舉
  止，然其所舉證據卻顯示上訴人係於數日後始前往就醫及另行
  拍照，並事隔一段時間才向被上訴人提出申訴（詳後述），自
  難徒以前述診斷證明書及照片即認定上訴人有於108年1月10日
  晚間在系爭租賃場所發生系爭事故，及該診斷證明書所載之傷
  勢乃為前述事故所造成。至於被上訴人固不否認易儲居公司曾
  於108年1月31日發放慰問金予上訴人之事實，惟其辯稱：此係
  因該公司事後接到上訴人之申訴，基於關懷及維持客戶關係之
  考量，故同意發放前述慰問金予上訴人，但並無承認當日有發
  生系爭事故及疏失之意等語（見本院卷第113頁）。依易儲居
  公司與上訴人所存消費關係，其為緩和彼此之衝突對立，確有
  先行提供一筆小額之慰問金予消費者做為安撫之可能，自難憑
  此遽為被上訴人不利之認定。
㈢此外，上訴人係於事隔近2年後之110年1月間提起本件訴訟時，
  才向被上訴人要求提供108年1月10日當晚之監視器錄影紀錄，
  被上訴人抗辯斯時早逾錄影之保存期間已無從提出等語（見本
  院卷第106頁），亦核與常情相符，故本院乃未依上訴人所請
  命被上訴人提前項紀錄，併此敘明。從而，上訴人所舉證明不
  能證明其於前述時、地發生系爭事故及因此受有系爭體傷，則
  其主張被上訴人應負賠償責任，自屬無據。
綜上所述，上訴人依民法第184條第1項前段、第193條第1項、
  第195條第1項前段、第227條第2項、第227條之1、消保法第7
  條第3項及公司法第23條第2項等規定，請求被上訴人連帶給付
  180萬元，及自起訴狀繕本送達之翌日起至清償日止，按年息5
  %計算之利息，為無理由，不應准許。從而，原審就上開部分
  為上訴人敗訴之判決，並無不合。上訴論旨指摘原判決不當，
  求予廢棄改判，為無理由，應駁回其上訴。
本件事證已臻明確，兩造其餘攻擊、防禦方法及舉證，經核與
　判決結果無影響，爰不逐一論列，附此敘明。
據上論結，本件上訴為無理由，爰判決如主文。
中　　華　　民　　國　　111 　年　　6 　　月　　7 　　日
                  民事第七庭    
                        審判長法  官  李昆霖
                              法  官  譚德周
                              法  官  林翠華
附表：                                              
 編  號    請求項目  原審請求金額   （新臺幣）  二審請求金額   （新臺幣）     備    註   1    醫療費用    7,230元     7,230元 原審卷第166頁、本院卷第142頁   2  增加生活支出      498元      498元 原審卷第166頁、本院卷第142頁   3  勞動能力減損     50萬元      41萬元 原審卷第166頁、本院卷第163至164頁   4    工作損失  48萬2,758元   48萬2,758元 原審卷第166頁、本院卷第142頁   5   精神慰撫金   90萬9,514元   89萬9,514元 原審卷第166頁、本院卷第164頁     合  計    190萬元     180萬元  
正本係照原本作成。
如不服本判決，應於收受送達後20日內向本院提出上訴書狀，其
未表明上訴理由者，應於提出上訴後20日內向本院補提理由書狀
（均須按他造當事人之人數附繕本）上訴時應提出委任律師或具
有律師資格之人之委任狀；委任有律師資格者，另應附具律師資
格證書及釋明委任人與受任人有民事訴訟法第466條之1第1項但
書或第2項所定關係之釋明文書影本。如委任律師提起上訴者，
應一併繳納上訴審裁判費。
中　　華　　民　　國　　111 　年　　6 　　月　　7 　　日
　　　　　　　　　　　　　    書記官  陳褘翎